臺灣高等法院民事判決　　　　　　　　 95年度上易字第314號
上　訴　人　麥斯德企業股份有限公司
法定代理人　乙○○
訴訟代理人　阮祺祥律師
複　代理人　洪三財律師
被　上訴人　甲○○
訴訟代理人　莊守禮律師
上列當事人間履行契約等事件，上訴人對於中華民國95年2月27
日臺灣桃園地方法院94年度訴字第125號第一審判決提起上訴，
本院於96年1月30日言詞辯論終結，判決如下：
    主      文
上訴駁回。
第二審訴訟費用由上訴人負擔。
    事實及理由
一、被上訴人主張：其前與上訴人負責人乙○○於民國（下同）
    93年3月18日簽立協議書（下稱系爭協議書），約定由上訴
    人將其經營中之公司名義借予被上訴人使用，使被上訴人得
    以上訴人名義參與各公務機關公開招標之環境清潔外包工程
    （下稱清潔工程）之投標，上訴人並將其公司大、小章及統
    一發票等交予被上訴人，授權被上訴人用印於投標標單、得
    標簽約、簽發統一發票及請款等程序，待被上訴人得標、施
    工、結報請款，各機關先行將被上訴人完成結報即形式上屬
    上訴人應領之款項匯入上訴人設於臺灣銀行東桃園分行第00
    000000000-0號帳戶（下稱上訴人帳戶），乙○○收到匯款
    時，再依匯款總金額於扣除5%營業稅款、5%利潤及屬被上訴
    人僱用而加保於上訴人之員工勞健保費用（每月固定扣除新
    台幣《下同》7萬元）後，餘將應屬被上訴人所有款項匯至
    臺灣銀行中壢分行第00000000000-0號帳戶（下稱被上訴人
    帳戶）。嗣被上訴人順利標得國防部軍備局中山科學研究院
    （下稱中科院）、空軍第439混合聯隊（下稱空軍439聯隊）
    、台灣電力股份有限公司新桃供電區營運處（下稱台電新桃
    營運處）等機關93年度勞務採購契約，被上訴人即按時派員
    完成與上開機關約定之清潔工作，並依序結報、請領工程款
    ，然迄93年5月下旬，被上訴人欲辦理93年4月份工程款之結
    報時，接獲上訴人於93年5月16日以新竹關東橋郵局第100號
    存證信函（下稱系爭存證信函），逕將兩造間關係解為委任
    關係，並為終止委任之通知，要求被上訴人於一定期限內交
    還上訴人公司之大、小章及統一發票，被上訴人因尚須完成
    93年4月份之結報工作而未按時交還。上訴人負責人乙○○
    旋對被上訴人提出侵占告訴，案經臺灣桃園地方法院檢察署
    （下稱桃園地檢署）94年度調偵字第191號為不起訴處分確
    定。上訴人未依系爭協議書之約定，將被上訴人93年4月份
    已完成結報、同年5月份已完成工作而由上訴人自行結報之
    工程款於扣除前開相關費用後之款項匯予被上訴人，經被上
    訴人屢次催討，仍置之不理。被上訴人前起訴請求乙○○履
    行契約，經原法院以93年度訴字第951號（下稱前案）確定
    判決認系爭協議書之契約當事人為被上訴人與上訴人，非被
    上訴人與乙○○，而駁回被上訴人之訴，是被上訴人有提本
    件訴訟之必要。而依卷附中科院、空軍439聯隊及台電新桃
    營運處等機關回函所示之付款資料，上訴人於93年1月至5月
    間向上揭機關請領，已取得工程款總計851萬3,124元（經計
    算後為851萬3,164元），依系爭協議書之約定，上訴人於扣
    除5%營業稅金、5 %利潤及共5個月之勞健保費即35萬元，另
    扣除上訴人主張其代付93年4、5月份員工薪資、93年3至5月
    份協力廠商之工程款總計259萬7,330元，及上訴人前匯付被
    上訴人之款項343萬元後，上訴人尚應給付被上訴人128萬4,
    482元，爰依系爭協議書之法律關係，請求上訴人給付128萬
    4,482元及法定遲延利息，並願供擔保請准宣告假執行。原
    審為被上訴人勝訴之判決，上訴人不服提起上訴，被上訴人
    於本院聲明：上訴駁回。
二、上訴人則以：系爭清潔工程係由上訴人承攬，員工係上訴人
    所僱用，員工薪資及相關開銷亦由上訴人支付，兩造間並無
    借牌關係。且借牌使用將使公司登記制度形同虛設，有違公
    序良俗，依民法第72條規定為無效。系爭協議書所載：「甲
    ○○小姐必須將『所得款項全數製表』，交給乙○○先生」
    ，係指被上訴人須將款項全數製表，以利雙方結算，爰此，
    乙○○所匯之款項，並非欲給予被上訴人，再佐以被上訴人
    另行簽發本票一張，以擔保款項確係用以支付公司相關必要
    開銷益明。故若被上訴人係依協議書請求，即無理由。縱依
    被上訴人所主張之委任內容，被上訴人之義務為：「投標、
    簽約、雇工、結報、請款並支付所有之工程開銷及員工薪水
    、將上訴人所匯款項全數製表報告交付」，可見付員工薪資
    為本件契約之重要事項。被上訴人係93年5月下旬離職，則
    上開93年度4月份之員工薪資之發放，亦係應由被上訴人履
    行。然被上訴人非但未支付93年度4月份之員工薪資及工程
    開銷，且拒不製表，致使公司所匯入之款項又無法釐清，公
    司大小章及發票亦不歸還，並自行離職。本件終止契約係因
    上揭可歸責於被上訴人之事由而終止，依民法第548條第2項
    反面解釋，被上訴人亦不得為本件請求。且本件依卷內資料
    ，被上訴人至今並未製表與上訴人結算，亦未向上訴人「明
    確報告顛末」，依民法第548條第1項規定，被上訴人之請求
    ，已無理由。且被上訴人既不爭執有關臺灣電力股份有限公
    司（下稱臺電公司）92年度之清潔勞務給付契約，為上訴人
    法定代理人乙○○所自行簽立，則縱依被上訴人之主張，臺
    電公司92年度之清潔勞務給付契約既非被上訴人所簽約，上
    訴人自不得請求此部分之工程款。且上訴人於93年1月12日
    匯款予被上訴人140萬元係屬93年度工程款，應予扣除。又
    上訴人於93年1月20日匯款30萬元、93年3月11日匯款62萬元
    、93年4月30日匯款20萬元，合計112萬元予權興景觀工程有
    限公司（下稱權興公司），乃係因系爭清潔工程而匯款，亦
    應予扣除等語，資為抗辯。於原審聲明：駁回被上訴人之訴
    。如受不利判決，願供擔保請准宣告免為假執行。原審為上
    訴人敗訴之判決，上訴人不服提起上訴，於本院聲明：(一)原
    判決廢棄。(二)被上訴人在第一審之訴及假執行之聲請均駁回
    。
三、經查，兩造於93年3月18日簽訂系爭協議書。上訴人將公司
    大、小章、統一發票及發票章交由被上訴人持有使用。被上
    訴人以上訴人名義與中科院等機關簽訂清潔勞務給付契約（
    但92年臺電公司的部分由上訴人法定代理人自行簽約），其
    簽約之投標金及履約保證金係由上訴人支付。各簽約機關均
    依約給付勞務工程款。上訴人於93年5月16日以系爭存證信
    函終止兩造間契約關係。(一)空軍439聯隊支付上訴人工程款
    明細如下：(1)93年3月23日支付93年1月份工程款57萬911元
    ；(2)93年4月14日支付93年2月份工程款71萬3,635元；(3)93
    年5月10日支付93年3月份工程款57萬911元；(4)93年6月8日
    支付93年4月份工程款71萬3,635元；(5)93年8月6日支付93年
    5月份工程款57萬911元。合計314萬3元。(二)台電新桃營運處
    支付上訴人工程款明細如下：(1)93年2月18日支付93年1月份
    工程款43萬6,053元；(2)93年3月23日支付93年2月份工程款4
    3萬4,971元；(3)93年4月19日支付93年3月份工程款43萬6,0
    84元；(4)93年6月10日支付93年4月份工程款43萬6,084元；
    (5)93年8月2日支付93年5月份工程款36萬1,202元。合計210
    萬4,394元。(三)中科院支付上訴人工程款明細如下：(1)購案X
    V93007P：於93年4月27日支付93年1至3月份工程款均為22
    萬9,167元。93年7月22日支付93年4、5月份工程款均22萬
    9,167元（計114萬5,835元）。(2)購案XB93004P：93年5月
    5日支付93年1、2月份工程款均為17萬4,479元。93年5月7
    日支付93年3月份工程款54萬3,521元。93年6月23日支付
    93年4、5月份工程款金額均為17萬4,479元（計124萬1,437
    元）。(3)購案XB93309P：93年5月7日支付93年1至3月份工
    程款均為2萬1,600元、93年7月30日支付93年4、5月份工
    程款均為2萬1,600元（計10萬8,000元）。(4)購案XU93004P
    ：93年3月23日支付93年1、2月份工程款均為15萬4,700元
    。93年4月7日支付93年3月份工程款15萬4,700元。93年
    5月7日支付93年4月份工程款15萬4,700元。93年6月7日支
    付93年5月份工程款15萬4,700元（計77萬3,500元）。合計3
    26萬8,772元。上開(一)至(三)項合計：851萬3,614元。乙○○
    對被上訴人所提之刑事侵占告訴案件，業經桃園地檢署94年
    度調偵字第191號為不起訴處分確定。而93年空軍439聯隊的
    清潔工程是轉包由權興公司施作等情，為兩造所不爭執，並
    有系爭協議書、系爭存證信函、空軍439聯隊書函、台電新
    桃營運處函、中科院函、不起訴處分書附卷可稽（見原審卷
    一第6、4 3至45、150至166頁、原審卷二第4、5、17頁），
    堪信為真。
四、被上訴人主張依兩造簽訂系爭協議書請求給付其應得金額，
    上訴人則以前揭情詞置辯，則本件首應審究者厥為被上訴人
    得否依系爭協議書向上訴人請求其應得之金額？
  (一)按當事人主張有利於己之事實者，就其事實有舉證責任。民
    事訴訟法第277條前段定有明文。又各當事人就其所主張有
    利於己之事實，均應負舉證之責，故一方已有適當之證明者
    ，相對人欲否認其主張，即不得不更舉反證。最高法院19年
    上字第2345號判例可資參照。
  (二)依兩造於93年3月18日簽訂協議書約定：「乙○○先生委由
    甲○○小姐管理經營中科院、台電桃竹苗區、屏東空軍機場
    三區清潔一案，所有人力派遣及一切雜項相關事務，並將順
    利完成，不得有誤。乙○○先生必須將三案所得金額扣除稅
    5%、利潤5%及案內所屬員工眷屬勞健保費用，其餘將在每月
    10日匯進甲○○小姐帳戶。甲○○小姐必須將所得款項全數
    製表交給乙○○先生。甲○○小姐另附本票一張交由陳家銘
    先生身分證字號Ｚ000000000保管至雙方履約完成。」。又有
    關中科院、空軍439聯隊、台電新桃營運處等清潔工程均係
    以上訴人名義與各該機關簽訂，且所得款項均匯入上訴人帳
    戶，為兩造所不爭執，復有上開機關回函及清潔工程合約節
    本附卷可稽（見原審卷一第66至71頁、原審卷二第81至90頁
    ）。再綜觀系爭協議書全文所載有關「乙○○」之權利、義
    務，均係被上訴人以上訴人名義投標、承攬系爭清潔工程所
    生之權利義務關係，足見系爭協議書係被上訴人以上訴人名
    義承攬系爭清潔工程之補充約定，且係乙○○基於上訴人法
    定代理人之資格與被上訴人就其「借用」上訴人名義簽訂系
    爭清潔工程所孳生之權利義務關係之協議，並由乙○○作為
    上訴人之意思表示之機關，實際處理被上訴人借用上訴人名
    義承攬系爭清潔工程之相關契約事務。另被上訴人於前案曾
    就系爭清潔工程請求乙○○給付被上訴人應得款項之履行契
    約事件，前經原法院以系爭協議書契約當事人應為上訴人而
    判決被上訴人敗訴，亦有原法院93年度訴字第951號民事判
    決書附卷可稽（見原審卷一第7至12頁）。堪認系爭協議之
    權利義務關係存在於兩造間。
  (三)證人陳家銘於前案結稱：「我向外承攬以我的名義，實際工
    作由被上訴人去做，業主的報酬先交給我，我取走10%，其
    餘再交給被上訴人，相關工作人員的薪資是被上訴人支付，
    員工的勞健保及扣繳憑單不是我幫她保，我取得10%是單純
    的酬勞」、「我自己承攬時是用佳河企業社（下稱佳河）名
    義承攬，我是負責人，乙○○是幕後出資的老闆；後來與乙
    ○○終止合夥後，佳河同時結束營業」、「佳河時期是被上
    訴人自己來找我要次承攬清潔工程，佳河承攬很多工程，只
    有把清潔工程交給被上訴人次承攬，所有報酬扣除費用的盈
    餘，我與乙○○對分」、「佳河結束營業後，因我不想做，
    乙○○對此工程有興趣，就繼續標，用乙○○麥斯德公司名
    義繼續標，繼續合作」，以及「中科院、屏東空軍聯隊及新
    竹台電的案子，承攬報酬匯到乙○○的公司帳戶，乙○○拿
    走10%，剩餘的再交給被上訴人」、「協議當時有講員工薪
    資、勞健保費用由被上訴人支付，年底被上訴人要將員工的
    扣繳憑單交給乙○○，是以乙○○的公司名義投保勞健保」
    、「我只知道是被上訴人實際投標承攬，但是用何名義我不
    知道」、「協議所得應該只該三案承攬工作，匯入乙○○的
    帳戶內」、「本票交我保管之目的，是乙○○唯恐被上訴人
    拿到款項不付員工薪資，因付薪資的錢是由乙○○匯給被上
    訴人，而工程是由乙○○之公司承攬的」等語（見原審卷一
    第77至80頁），是被上訴人原即與陳家銘經營之佳河合作，
    實際施作佳河對外承攬之清潔工程，而佳河為陳家銘與乙○
    ○合夥，佳河結束營業後，被上訴人轉而與乙○○所設立上
    訴人公司合作，繼續管理經營施作以上訴人名義承攬之系爭
    清潔工程等事實，已臻明確。
  (四)兩造間所簽訂系爭協議書，業經上訴人於93年5月16日寄發
    存證信函終止，有系爭存證信函附卷可稽（見原審卷一第43
    至45頁）。兩造對於系爭協議業經終止亦不爭執。
  (五)上訴人抗辯系爭協議書所未約定之押標金、員工薪資等款項
    係由上訴人支付，故系爭協議書非屬借牌關係或委任關係，
    而否認被上訴人之請求。惟不論系爭協議書契約性質之定性
    為何，兩造簽訂系爭協議書既為兩造所不爭，則系爭協議書
    約定內容縱不符合民法債篇有名契約規定之要件，而屬無名
    契約或混合契約等等，亦僅是如何適用、類推適用法律規定
    或以習慣、法理解釋契約之問題。至於上訴人支付押標金、
    代支付員工薪資，參酌系爭協議書內容及證人陳家銘上開證
    述，此屬兩造間契約終止後如何結算或扣抵，而非執此即否
    認被上訴人依據系爭協議書所得主張之權利。上訴人又抗辯
    被上訴人未依系爭協議書約定就「全數款項製表」及「支付
    員工薪資」為有過失，不得依民法第548條第2項請求。惟兩
    造簽訂系爭協議書上訴人既否認係屬委任關係，則能否依委
    任契約規定再為抗辯，已有疑義。何況，系爭協議書並非單
    純委任契約關係，縱被上訴人違反系爭協議書之約定，僅生
    上訴人得否依系爭協議書約定請求債務不履行之損害賠償而
    已。上訴人抗辯，委無可取。
  (六)綜上，兩造於系爭協議書中約定委由被上訴人經營管理期間
    係至系爭工程完成時，惟參諸上訴人係於93年5月16日以系
    爭存證信函終止系爭協議書之約定，兩造並無爭執；且被上
    訴人亦於原審具結證稱：請款資料都符合，我們沒有被扣款
    ，93年5月17日為上訴人終止關係之後，台電的款項本來是
    43萬多元，但因上訴人終止後沒有去做被扣款，金額只剩下
    36萬1,202元等語（見原審卷二第68頁）明確，核與台電新
    桃營運處之回函相符（見同卷第88頁）；且上訴人並未舉證
    其曾就系爭清潔工程施作情事，則被上訴人依系爭協議書請
    求上訴人給付93年5月17日終止前其經營管理期間完成施作
    所得報酬90%，自屬有據。
五、被上訴人主張系爭協議書終止前上訴人領得系爭清潔工程款
    項為851萬3,124元，扣除稅金5%、利潤5%、及每月7萬元勞
    健保費用共35萬元，上訴人代付員工及協力廠商費用259萬7
    ,330 元、上訴人已匯款343萬後，上訴人尚應給付128萬4,4
    82元（8,513,124-425,626-425,656-350,000-2,597,330-3,
    0-3,430,00,000=1,284,482）等語。上訴人則以其另於93年
    1月12日匯予140萬元予被上訴人，於93年1月20日、同年3月
    11日及4月30日匯予權興公司3筆共112萬元，應予扣除，被
    上訴人已無可請求金額等語置辯。是兩造所爭執者為上訴人
    匯款140萬元予被上訴人是否屬於92年度或93年度工程款項
    ？及上訴人匯款112萬元予權興公司是否屬支付系爭清潔工
    程協力廠商之款項？經查：
  (一)就上訴人於93年1月12日匯予被上訴人140萬元部分：
  1.證人陳家銘於前案具結證稱：「佳河結束營業後，因我不想
    做，乙○○對此工程有興趣，就繼續標，用乙○○麥斯德公
    司名義繼續標，繼續合作」等語（見原審卷一第79至80頁）
    ，且兩造不爭執於92年度既已合作經營清潔工程，僅對上訴
    人於93年1月12日匯予被上訴人140萬元款項係屬92年度或93
    年度款項之爭執，先予敘明。
  2.上訴人於93年1月12日匯予被上訴人140萬元時，中科院等3
    機關尚未給付93年度工程款予上訴人，此有中科院94年9月2
    9日曄濬字第0940012647號函、空軍439聯隊94年4月26日士
    後表字第0940000114號函及台電新桃營運處94年4月27日D桃
    供總字第9404-0311號函附明細表在卷可稽（見原審卷二第
    81至92頁）。上訴人在上開機關未給付款項前，亦未舉證被
    上訴人要求先行墊支情形下，即主動匯款予被上訴人，實與
    常情有違。再據上開機關一月份上訴人得請款金額合計為15
    8萬6,909元，扣除上訴人稅金、利潤及代付勞健保費用7萬
    元後，上訴人僅須匯款135萬8,219元，然上訴人卻匯款140
    萬元，且匯款日期亦與一般公司行號員工發薪日期不同，上
    訴人抗辯，尚無可取。
  3.92年度4件主工程總金額為1,124萬6,000元（含稅）（見本
    院卷第96至99、105頁），為兩造所不爭，至於上訴人抗辯
    應以申報92年度營利事業所得稅總金額為準，惟被上訴人主
    張上訴人申報營利事業所得稅有漏報，則上訴人抗辯以申報
    之92年度營利事業所得稅為準，自不足採。被上訴人主張92
    年度尚有小額臨時購案47萬2,400元（見本院卷第147頁），
    上訴人雖否認有小額臨時購案，惟小額臨時購案有上訴人提
    出統一發票明細表可證（見本院卷第131至141頁），上訴人
    否認，亦不可採。上開工程總金額二者合計1,171萬8,400元
    ，扣除上訴人稅金及利潤10%，計117萬1,840元，及上訴人
    已匯款1,023萬60 0元（含兩造爭執93年1月12日匯款140萬
    元），被上訴人尚有31萬5,960元（11,246,000+472,400-1,
    171,840-10,230,600=315,960）。至於有關勞健保費用上訴
    人抗辯應扣除每月7萬元共84萬元，惟被上訴人否認92年度
    兩造勞健保每月係以7萬元計算，上訴人僅提出92年11月勞
    健保費用共5萬3,369元繳款單為證（見本院卷第164至165頁
    ），而上訴人92年度申報營利事業所得稅申報之保險費支出
    亦僅有3萬5,414元。上訴人復未舉其他證據以實其說，上訴
    人抗辯自不可採。從而，31萬5,960元扣除上開勞健保費用
    及保險費後仍有餘額。上訴人又抗辯應扣除營利事項所得稅
    14萬9,213元，惟上訴人抗辯與系爭協議書約定不符而不足
    採。上訴人再抗辯應扣除台電公司清潔工程512萬元云云，
    然該工程上訴人既已列入兩造合作經營之工程，顯係由被上
    訴人負責實際施作，上訴人徒以由其前往簽約即抗辯應予扣
    除，亦不足採。
  4.綜上，上訴人於93年1月12日匯予140萬元予被上訴人係屬92
    年度之工程款項，上訴人抗辯應予扣除，殊無可採。
  (二)就上訴人於93年1月20日、同年3月11日及4月30日匯予權興
    公司3筆共112萬元部分：
  1.上訴人抗辯空軍439聯隊系爭清潔工程委由權興公司施作，
    其曾匯款30萬元、62萬元、20萬元3筆共112萬元予權興公司
    ，固提出合約書、臺灣銀行無摺存入憑條存根、活期存款存
    摺封面暨交易明細、轉帳傳票、統一發票為證（見原審卷二
    第51至54頁、本院卷第49至58頁），惟被上訴人否認合約書
    為真正，對於上訴人匯款予權興公司亦主張非屬系爭清潔工
    程之匯款，上訴人就合約書之真正並無法舉證以實其說，且
    合約書所載付款方式、日期與金額，與上訴人提出匯款單日
    期、轉帳傳票、金額皆不相符，而轉帳傳票係上訴人單方面
    所製作，且傳票上並無任何人簽章，被上訴人否認其真正，
    自屬有據。統一發票亦無法證明係因系爭清潔工程而開立。
    則上訴人抗辯空軍439聯隊系爭清潔工程由上訴人委由權興
    公司施作，其舉證尚有不足。
  2.被上訴人主張權興公司與被上訴人共同參與投標失利後係被
    上訴人與之接洽將該工程轉給權興公司施作，被上訴人並未
    與權興公司簽立正式之契約書。又空軍439聯隊系爭清潔工
    程係兩造合作經營清潔工程之一，依據兩造簽訂系爭協議書
    應由被上訴人支付工程款予權興公司，而非上訴人，上訴人
    復未舉證證明被上訴人委由上訴人代為支付權興公司系爭清
    潔工程款，則上訴人抗辯其支付112萬元係屬系爭清潔工程
    款，尚屬無據。
  3.依空軍439聯隊94年4月26日士後表字第0940000114號函附明
    細表（見原審卷二第81至82頁）可知。該機關於93年3月23
    日始支付93年1月份之系爭清潔工程款，則上訴人焉有在空
    軍439聯隊未支付工程款前之93年1月20日即匯款30萬元予協
    力廠商權興公司。又93年1月20日、3月11日、4月30日係在
    上訴人委由被上訴人經營管理期間內，依系爭協議書約定，
    所有協力廠商費用均由被上訴人於其所得90%工程款中支付
    ，上訴人自承未於終止契約前知會被上訴人或雙方結算清楚
    ，且支付協力廠商費用係被上訴人義務，上訴人又怎會主動
    代被上訴人支付協力廠商款項。足證上訴人匯款112萬元予
    權興公司非屬被上訴人應支付予協力廠商之系爭清潔工程款
    。故上訴人抗辯應扣除匯款權興公司112萬元，即無所據。
  (三)綜上，兩造對於中科院、空軍439聯隊及台電新桃營運處給
    付93年1至5月工程款分別為326萬8,767元、314萬3元及210
    萬4,394元，總計851萬3,164元，並不爭執。依系爭協議書
    約定，上訴人須將該3案所得金額扣除營業稅5%、利潤5%及
    員工眷屬勞健保費用35萬元，上訴人於93年1至3月已給付予
    被上訴人343萬元，及被上訴人對於上訴人支付93年4、5月
    份完成系爭清潔工程員工薪資及協力廠商93年3至5月工程款
    ，總計為259萬7,330元，不予爭執，扣除上開款項後，則被
    上訴人得請求之金額為128萬4,518元｛8,513,164-（8,513,
    164×0.05×2）-350,000-2,597,330-3,430,000＝1,284,51
    8），被上訴人僅請求128萬4,482元，即屬有據，應予准許
    。
六、綜上所述，被上訴人主張其依系爭協議書請求上訴人給付應
    得款項不應算入93年1月12日匯款140萬元及匯款予權興公司
    112萬元為可採，上訴人所辯均無可取。從而，被上訴人本
    於系爭協議書之契約關係，請求上訴人給付128萬4,482元，
    及自起訴狀繕本送達之翌日即94年2月7日起至清償日止，按
    年息5%計算之利息，為有理由，應予准許。是則原審判命上
    訴人如數給付，於法並無不合。上訴意旨指摘原判決不當，
    求予廢棄改判，為無理由，應予駁回。
七、本件事證已臻明確，兩造其餘主張陳述及所提之證據，經審
    酌後，與判決結果不生影響，爰不一一論述，附此敘明。
八、據上論結，本件上訴為無理由，依民事訴訟法第449條第1項
    、第78條，判決如主文。
中    華    民    國    96    年    2    月     13    日
                    民事第十一庭
                        審判長法　官    鄭雅萍
　　　　　　　　　　　　　　　法　官    蘇芹英
　　　　　　　　　　　　　　　法　官    薛中興
正本係照原本作成。
不得上訴。
中　　華　　民　　國　　96　　年　　2 　　月　　14　　日
　　　　　　　　　　　　　　　書記官    黃瑞芬
